【裁判字號】    88,交上易,2169
【裁判日期】    890126
【裁判案由】    過失致死
【裁判全文】
臺灣高等法院臺中分院刑事判決                八十八年度交上易字第二一六九號
    上  訴  人  臺灣南投地方法院檢察署檢察官
    上  訴  人
    即  被  告  乙○○
右列上訴人等因被告過失致人於死案件，不服臺灣南投地方法院中華民國八十八年七
月十六日第一審判決（民國八十八年度交易字第三六號；起訴案號：臺灣南投地方法
院檢察署八十八年度偵字第一九四二號），提起上訴，本院判決如左：
    主      文
上訴駁回。
    事實及理由
一、本案經本院審理結果，認第一審判決認事用法及量刑均無不當，應予維持，並引
    用第一審判決書記載之事實、證據及理由（如附件）。
二、公訴人上訴主張原判決量刑過輕云云，被告上訴意旨認原判決量刑過重，均無理
    由，應予駁回。
據上論斷，應依刑事訴訟法第三百六十八條、第三百七十三條，判決如主文。
本案經檢察官甲○○到庭執行職務。
中      華      民      國    八十九    年      一      月    二十六    日
      臺灣高等法院臺中分院刑事第八庭
                                        審判長法  官  羅  得  村
                                              法  官  劉  榮  服
                                              法  官  林  輝  煌
右正本證明與原本無異。
不得上訴。
                                              書記官  劉  恒  宏
中      華      民      國    八十九    年      一      月    二十六    日
                                                                        Ｖ
臺灣南投地方法院刑事判決                          八十八年度交易字第三六號
    公  訴  人  臺灣南投地方法院檢察署檢察官
    被      告  乙○○  女二十七歲（民國○○年○○月○○日生）
                        住南投縣名間鄉○○街六八號
                        身分證統一編號：Ｍ二二八六九七八六號
右列被告因過失致死案件，經檢察官提起公訴（八十八年度偵字第一九四二號），本
院判決如左：
    主  文
乙○○因過失致人於死，處有期徒刑陸月，如易科罰金以佰元折算壹日。
    事  實
一、乙○○於民國（下同）八十八年二月十九日下午十九時三十分許，駕駛車牌號碼
    ＳＸＳ─六六八號輕型機車，沿南投縣名間鄉○○村○○路由松柏嶺往新光村方
    向行駛，行經新厝村新厝路三十四號之一號前，汽車行駛時，駕駛人應注意車前
    狀況，並隨時採取必要之安全措施，且依當時情況，路面乾燥無缺陷，亦無障礙
    物視距良好，並無不能注意之情形，竟疏於注意，未注意車前狀況，行至新厝村
    新厝路三十四之一號前，適有行人蔡啟助於該路段沿同一方向步行在路旁時，亦
    因未緊靠路邊行走，致遭乙○○駕駛之輕型機車右側手把勾拉後跌倒，因而使蔡
    啟助受有顱內出血等傷害，經送醫急救後，延至於八十八年三月二十四日下午二
    十時二十分不治死亡。乙○○於肇事後即延請救護車前來處理，並於車禍當日下
    午二十二時許，以電話向派出所報案，而在未為有偵查犯罪職權機關或公務員發
    覺其為犯前自首，並接受偵查審理。
二、案經乙○○自首由南投縣警察局南投分局報請台灣南投地方法院檢察署檢察官相
    驗後，由該署檢察官簽分偵查起訴。
    理  由
一、訊據被告乙○○坦承有駕車於右揭時地與被害人蔡啟助發生車禍，因而使被害人
    蔡啟助死亡之事實不諱，核與被害人蔡啟助之子丙○○指述之情節相符，並經台
    灣南投地方法院檢察署檢察官督同法醫師相驗屬實，製有勘驗筆錄、驗斷書、相
    驗屍体證明書在卷可稽，足見被害人確係因本件車禍頭部受傷不治死亡，被告雖
    辯稱：被害人住院四、五天後就出院了云云，惟查被害人蔡啟助在車禍受傷後，
    經人送醫急救，翌日再轉診彰化市秀傳紀念醫院，住院期間係自八十八年二月二
    十日至同年三月十八日，此有秀傳紀念醫院出具之診斷證明書一紙在卷可稽，往
    院期間近一個月，且被害人蔡啟助係受頭部外傷、腦挫傷、併顱內出血，開刀後
    神智模糊，此亦有秀傳紀念醫院法醫參考病歷摘要一紙附卷可憑。是足證被害人
    蔡啟助確係因本件車禍頭部受傷，腦挫傷手術後，敗血性休克死亡，被害人蔡啟
    助之死亡結果與本件車禍有因果關係。被告所辯，不足採信。又將本件肇事經過
    送請送請台灣省車輛行車事故鑑定委員會鑑定，惟因肇事後現場已經移動無現場
    ，且行人蔡啟助已死，又無其他目擊者之證述可供參考，行人之行向不明，故未
    予鑑定，尚無法採為有利於被告之證據。被告於本件車禍發生後，於同日下午二
    十二時許，以電話向南投分局崁峰派出所報案，另於翌日（即二十日）上午八時
    二十分許，親自至派出報案，此有南投縣警察局南投分局受理各類案件紀錄表二
    份在卷足憑，被告自首犯罪後，並接受裁判，應符合自首犯罪之規定。
二、按汽車（含機車）行駛時，駕駛人應注意車前狀況，並隨時採取必要之安全措施
    ，道路交通安全規則第九十三條第三項定有明文，被告行駛機車時，駕駛人理應
    注意車前狀況，並隨時採取必要之安全措施，竟疏於注意，行經新厝路三十四之
    一號前，未注意車前狀況，致撞及亦未緊靠路邊行走之被害人蔡啟助，故被告有
    違前揭道路交通安全規則駕車甚明。查肇事當天天候為晴，路面乾燥，且無缺陷
    ，道路無障礙物，視距良好等情，均據前開道路交通事故調查報告表記明，並無
    不能注意之情事，被告竟未依前揭規定駕車肇致本件車禍，自難辭過失之責，被
    害人蔡啟助確係因本件車禍死亡，已詳述如前，則被告之過失犯行與被害人蔡啟
    助之死亡結果間，顯有相當因果關係。被害人蔡啟助未注意緊靠路邊行走，亦有
    過失，但並不影響被告所應負擔之過失責任。從而罪證明確，被告過失犯行，洵
    堪認定。
三、核被告所為，應成立刑法第二百七十六條第一項之過失致死罪。被告對於未發覺
    之犯罪自首且事後並已接受裁判，依刑法第六十二條前段規定減輕其刑。爰審酌
    被告之品行，犯罪之過失情節，而被害人蔡啟助對於本件車禍之發生亦與有過失
    ，及被告犯罪後態度，且尚未與被害人家屬達成和解等一切情狀，量處如主文所
    示之刑，以示懲儆。
據上論斷，應依刑事訴訟法第二百九十九條第一項前段，刑法第二百七十六條第一項
、第四十一條、第六十二條前段，罰金罰鍰提高標準條例第一條前段、第二條，判決
如主文。本案經檢察官徐松奎到庭執行職務。
中    華    民     國     八十八    年       七      月      十六       日
                              臺灣南投地方法院交通法庭
                                  法  官    郭  棋  湧
右正本證明與原本無異。
如不服本判決，應於判決送達後十日內向本院提出上訴狀( 應附繕本 )。「切勿逕送
上級法院」。
「告訴人或被害人對於判決如有不服具備理由請求檢察官上訴者，其上訴期間之計算
係以檢察官收受判決正本之日期為準」
如不服本判決，應於送達後十日內，向本院提出上訴狀。
                                  書記官
中    華    民     國     八十八    年       七      月      十六       日


司法院資訊處製作；財團法人民間司法改革基金會備份。
